【裁判字號】    98,訴,3309
【裁判日期】    981009
【裁判案由】    毒品危害防制條例
【裁判全文】
臺灣板橋地方法院刑事判決              98年度訴字第3309號
公  訴  人  臺灣板橋地方法院檢察署檢察官
被      告  甲○○
                    （現另案羈押在臺灣臺北看守所）
上列被告因違反毒品危害防制條例案件，經檢察官提起公訴（98
年度毒偵字第3133號），經本院合議庭裁定由受命法官獨任進行
簡式審判程序，判決如下：
    主  文
甲○○施用第一級毒品，累犯，處有期徒刑捌月。又施用第二級
毒品，累犯，處有期徒刑伍月。扣案之殘渣袋貳只、玻璃球貳顆
、吸食器壹組及鏟管支，均沒收。應執行有期徒刑拾壹月。扣
案之殘渣袋貳只、玻璃球貳顆、吸食器壹組及鏟管支，均沒收
。
    事  實
一、甲○○前因施用第二級毒品案件，經臺灣士林地方法院以87
    年度毒聲字第14號裁定觀察勒戒，經認無繼續施用傾向，於
    民國87年6 月12日執行完畢釋放，並經臺灣士林地方法院檢
    察署檢察官以87年度偵字第5444號為不起訴處分確定。復於
    88年間因施用第二級毒品案件，經本院以88年度毒聲字第46
    69號裁定觀察勒戒，經認有繼續施用傾向，經本院以88年度
    毒聲字第4962號裁定強制戒治，於89年7 月27日戒治期滿執
    行完畢，並由本院以88年度板簡字第1349號判決判處有期徒
    刑6 月，於89年5 月1 日確定（此部分於本件不構成累犯）
    。又於92年間因施用第一、二級毒品案件，經臺灣高等法院
    於93年11月26日以93年度上訴字第2883號判決判處應執行有
    期徒刑1 年8 月，於93年12月23日確定。又因偽造文書案件
    ，經本院以93年度訴字第1855號判決判處有期徒刑5 月，於
    94年9 月26日確定。復因違反洗錢防制法案件，經本院於94
    年6 月27日以94年度簡字第2279號判決判處有期徒刑4 月，
    於94年8 月1 日確定。上揭施用第一、二級毒品、偽造文書
    及違反洗錢防制法案件，經本院以94年度聲字第2492號裁定
    應執行有期徒刑2 年3 月。另因施用第一級毒品案件，經本
    院於94年9 月16日以94年度訴字第1655號判決判處有期徒刑
    10月，於94年10月3 日確定。又因搶奪、違反槍砲彈藥刀械
    管制條例案件，於95年8 月22日，經本院以94年度訴字第12
    91號判決分別判處有期徒刑10月、1 年6 月，應執行有期徒
    刑2 年2 月，於95年10月2 日確定。上揭施用第一級毒品案
    件、搶奪及違反槍砲彈藥刀械管制條例案件，經本院以96年
    度聲減字第4926號裁定分別減為有期徒刑5 月、5 月及9 月
    ，應執行有期徒刑1 年5 月，於96年8 月20日確定。且與上
    開經裁定定其應執行刑為有期徒刑2 年3 月確定部分接續執
    行，甫於97年11月16日縮刑期滿（於本件構成累犯），並接
    續執行罰金易服勞役55日，於98年1 月11日出監。詎甲○○
    仍不思悔改，復基於施用第一級毒品之犯意，於98年4 月22
    日凌晨0 時許，在其位於臺北縣土城市○○路○段189 巷5
    弄19號住處，以吸食其友人遺留已將海洛因摻入之香煙之方
    式，施用第一級毒品海洛因1 次；另基於施用第二級毒品之
    犯意，於同日凌晨1 時許，在上開住處內，以將甲基安非他
    命置於玻璃球吸食器內燒烤吸食煙霧之方式，施用第二級毒
    品甲基安非他命1 次；嗣因另犯竊盜案，於98年4 月22日凌
    晨3 時10分許，在臺北縣土城市○○路○段189 巷5 弄19號
    前為警查獲，並扣得殘渣袋2 只、玻璃球2 顆、吸食器1 組
    及鏟管3 支等物。
二、案經臺北縣政府警察局新店分局移請臺灣板橋地方法院檢察
    署檢察官偵查起訴。
    理  由
一、本件被告甲○○所犯均係死刑、無期徒刑或最輕本刑為三年
    以上有期徒刑以外之罪，其於準備程序中就被訴事實為有罪
    之陳述，經本院告知簡式審判程序之旨，並聽取公訴人、被
    告之意見後，經本院合議庭依刑事訴訟法第273 條之1 第1
    項規定裁定由受命法官獨任進行簡式審判程序，合先敘明。
二、認定犯罪事實所憑證據及理由
（一）上揭事實業據被告於偵查中【98年度毒偵字第3133號卷（
      下稱偵卷）第91頁】及本院審理時自白不諱，且核大致相
      符。
（二）被告於98年4 月22日上午6 時30分許，為警查獲後予以採
      集其尿液檢體（代碼編號G0000000），經送臺灣檢驗科技
      股份有限公司以酵素免疫分析法初步檢驗，再以氣相層析
      ／質譜儀法確認檢驗，確呈嗎啡及甲基安非他命陽性反應
      一節，有勘查採證同意書、臺北縣政府警察局新店分局偵
      辦毒品危害防制條例案被移送者姓名及代碼對照表、臺灣
      檢驗科技股份有限公司濫用藥物檢驗報告（報告日期：98
      年5 月12日；報告編號：ＵＬ／2009／41182 號）在卷可
      稽（偵卷第34、35、88頁）。
（三）按「尿液毒品檢驗…若能使用先進之氣相層析質譜儀分析
      法確認，則可完全排除偽陽性之干擾，為目前最具公信力
      的檢驗方法。」等語，有法務部調查局第六處87年9 月29
      日（87）發技（一）字第87074574號函附卷為憑，足見前
      揭臺灣檢驗科技股份有限公司所使用之檢驗方法已可完全
      排除毒品偽陽性之干擾，其檢驗結果堪以採信；而「海洛
      因經注射入人體後，約百分之20於24小時內自尿中排出，
      一般而言，尿液中能否驗出嗎啡陽性反應，與其投與量、
      投與途徑、採尿時間、個人體質及檢驗方法之靈敏度有關
      ，國外曾有文獻報導注射6 毫克之海洛因鹽酸鹽，其代謝
      物嗎啡之平均可檢出時限約為26小時」，且「甲基安非他
      命經口服投與後約百分之70於24小時內自尿液中排出，約
      百分之90於96小時內自尿液中排出，甲基安非他命之檢出
      與其投與方式、投與量、個人體質、採尿時間及檢測儀器
      之精密度等諸多因素有關，惟依上述資料推斷，最長可能
      不會超過4 日」等情，此有行政院衛生署藥物食品檢驗局
      （81）藥檢壹字第8114885 、001156號函各1 紙附卷可憑
      。
（四）又員警於98年4 月22日凌晨2 時45分許起，在臺北縣土城
      市○○路○段189 巷5 弄19號，經被告同意搜索，當場扣
      得殘渣袋2 只、玻璃球2 顆、吸食器1 組及鏟管3 支等物
      一節，復有臺北縣政府警察局新店分局搜索、扣押筆錄、
      扣押物品目錄表、自願受搜索同意書各1 件（以上均影本
      ）、扣案物照片2 張在卷可按（偵卷第22至26頁、45 頁
      ）。
（五）綜上所述，被告之尿液經以氣相層析質譜儀分析法檢驗，
      既係呈嗎啡及甲基安非他命陽性反應，佐以上函示，並有
      扣案物品可稽，顯見被告於本院審理時所坦承於98年4 月
      22日凌晨0 時許，施用海洛因；另於同日凌晨1 時許，施
      用甲基安非他命等情節，應與事實相符而值採信。
（六）依事實欄所載被告前案紀錄，被告於初次施用毒品經觀察
      、勒戒執行完畢釋放後5 年內，又因施用毒品行為已經戒
      毒處遇及追訴處罰，有臺灣高等法院被告前案紀錄表附卷
      可憑，其再犯本案，已不屬毒品危害防制條例第20條規定
      之「初犯」或「5 年後再犯」，應依同條例第10條處罰（
      最高法院97年第5 次刑事庭會議決議意旨參照）。被告犯
      行堪以認定，應依法論科。
三、論罪科刑
（一）罪名：查海洛因屬毒品危害防制條例第2 條第2 項第1 款
      所規定之第一級毒品，甲基安非他命屬毒品危害防制條例
      第2 條第2 項第2 款所規定之第二級毒品；核被告上揭施
      用海洛因；另行施用甲基安非他命之行為，分別係犯毒品
      危害防制條例第10條第1 項施用第一級毒品罪及同條第2
      項施用第二級毒品罪。
（二）吸收關係：被告上揭為施用而分別持有第一、二級毒品之
      低度行為，分別為施用第一、二級毒品之高度行為所吸收
      ，均不另論罪。
（三）數罪併罰：被告所犯上開施用第一級毒品、施用第二級毒
      品罪間，犯意各別，行為互殊，應分論併罰。
（四）累犯：查被告有如事實欄一所述之前案刑事犯罪執行紀錄
      ，有臺灣高等法院被告前案紀錄表1 份附卷可稽，其於上
      開有期徒刑執行完畢後5 年內，故意再犯本件有期徒刑以
      上之罪，均應依刑法第47條第1 項之規定，論以累犯，並
      均加重其刑。
（五）量刑：爰審酌被告之素行、犯罪之動機、施用毒品戕害自
      身健康、犯罪所生之危害及犯罪後坦承犯行、態度尚可等
      一切情狀，分別處如主文所示之刑，並依刑法第51條第5
      款之規定，定其應執行之刑，以示懲儆。
（六）沒收：扣案之殘渣袋2 只、玻璃球2 顆、吸食器1 組及鏟
      管3 支為被告施用第二級毒品甲基安非他命所用之物且為
      其所有，業據被告於本院審理時所供明，均應依刑法第38
      條第1 項第2 款之規定宣告沒收。
四、據上論斷，應依刑事訴訟法第273 條之1 第1 項、第299 條
    第1 項前段，毒品危害防制條例第10條第1 項、第2 項，刑
    法第11條前段、第47條第1 項、第51條第5 款、第38條第1
    項第2 款，判決如主文。
本案經檢察官朱俊銘到庭執行職務。
中    華    民    國    98    年    10    月     9    日
                      刑事第十三庭  法  官  方鴻愷
以上正本證明與原本無異。
如不服本判決應於收受本判決後10日內向本院提出上訴書狀，其
未敘述上訴理由者，並得於提起上訴後10日內向本院補提理由書
狀（均須按他造當事人之人數附繕本）「切勿逕送上級法院」。
                                    書記官  陳昭綾
中    華    民    國    98    年    10    月    9     日
附錄本案論罪科刑法條全文：
毒品危害防制條例第10條
施用第一級毒品者，處6月以上5年以下有期徒刑。
施用第二級毒品者，處3年以下有期徒刑。


司法院資訊處製作；財團法人民間司法改革基金會備份。
